【裁判字號】    88,易,1694
【裁判日期】    890110
【裁判案由】    傷害等
【裁判全文】
臺灣屏東地方法院刑事判決                        八十八年度易字第一六九四號
    公  訴  人  臺灣屏東地方法院檢察署檢察官
    被      告  乙○○
右列被告因恐嚇等案件，經檢察官提起公訴（八十八年度偵字第七一四七號），本院
判決如左︰
    主  文
乙○○傷害人之身體，處有期徒刑參月，如易科罰金，以佰元折算壹日；又以加害
生命之事恐嚇他人，致生危害於安全，處有期徒刑參月；應執行有期徒刑伍月，如易
科罰金，以參佰元折算壹日。
    事  實
乙○○因不滿其妻之嬸，並為其鄰居之甲○○時常投書檢舉其養豬亂排放排泄物，竟
於民國（下同）八十八年十月二十五日下午五時許，未經甲○○同意，侵入甲○○位
於屏東縣竹田鄉○○村○○路二０一巷六號住宅內，並基於傷害之犯意，出手毆打甲○○，致甲○○受有左膝瘀血挫傷、右肩瘀血、右上眼瞼瘀血等傷害後離去，約三十
分鐘後，復行返回，並另基於恐嚇之犯意，對甲○○及其夫丙○○恫稱不得報警，否
則要先解決丙○○等語，使丙○○心生畏懼，致生危害於安全。案經甲○○訴請臺灣
屏東地方法院檢察署檢察官偵查起訴。
    理  由
一、訊據被告乙○○矢口否認有前開犯行，辯稱其岳父本即住在告訴人之隔壁，其平
    時即常至告訴人住處附近，而案發當日，其固有前往告訴人之住處，然其進入告
    訴人住處時，係經告訴人同意，嗣經告訴人要求其退出時，其即行退出，且僅係
    與告訴人商談、要求告訴人勿一再為其養豬之事，向主管機關告發，並未對告訴
    人恐嚇，亦未出手傷害告訴人等，惟查右揭事實，業據告訴人甲○○先後於偵查
    及本院審理中指訴綦詳，並經證人丙○○於本院審理中結證無訛，且對被告前開
    恐嚇部分所述，互核相符；次查，告訴人所述遭被告傷害部分，核與告訴人所提
    出行政院衛生署屏東醫院於八十八年十月二十六日所出具之驗傷診斷書所載情節
    相符，而該診斷書雖係於被告傷害告訴人後之一日所制作，然訊據告訴人則陳稱
    係因受傷當時，並未感覺非常疼痛，迄隔日始有瘀血出現，且其女於案發隔日始
    行返家，而由其女陪同就醫等語，經查告訴人與其夫均已年屆七十歲，且未與子
    女同住，則其二人迄子女回家後始由子女陪同就醫，衡與常情無違，尚難遽以告
    訴人之就診時間為案發後一日，而否認其指述；再查，告訴人於案發時已年屆七
    十歲（十八年生），其身體倘受有傷害，不惟甚難痊癒，於其健康亦有極大妨害
    ，衡情當無自傷其身而誣陷被告之可能，且被告為告訴人之夫及證人丙○○胞兄
    之婿，衡情告訴人及證人當無憑空設詞誣陷被告之理，是告訴人及證人所述，均
    應堪採信。被告罪證明確，其空言諉卸之詞，無從採信，犯行洵堪認定。
二、核被告所為，係犯刑法第二百七十七條第一項之傷害罪、第三百零六條第一項之
    無故侵入住宅罪及第三百零五條之恐嚇危害安全罪；其所犯上開無故侵入住宅罪
    與傷害罪間，有方法結果之牽連關係，應從一重之傷害罪處斷；又其所犯之恐嚇
    罪與傷害罪間，構成要件不同，犯意各別，應分論併罰之。審酌被告之素行、犯
    罪之動機、目的、以言詞恐嚇及進入告訴人之住宅後，徒手傷害年屆七十歲之告
    訴人為犯罪手段、致告訴人受有如前所述之傷害，並致告訴人與其夫丙○○心生
    畏怖，侵入告訴人之住宅，危害告訴人之居住安全、與被害人等之關係及犯後一
    再否認犯行，並未對告訴人等為道歉或賠償等一切情狀，量處如主文所示之刑，
    並定其應執行之刑，及諭知易科罰金之折算標準。
據上論斷，應依刑事訴訟法第二百九十九條第一項前段，刑法第二百七十七條第一項
、第三百零六條第一項、第三百零五條、第四十一條、第五十一條第五款，罰金罰鍰
提高標準條例第一條前段、第二條，判決如主文。
本案經檢察官林美靜到庭執行職務。
中      華      民      國      八十九      年      一      月  二十七  日
                                      臺灣屏東地方法院刑事第一庭
                                          法  官    莊鎮遠
右正本證明與原本無異。
對於本判決如有不服應於收受送達後十日內向本院提出上訴書狀上訴於台灣高等法院
高雄分院並按他造當事人之人數附具繕本。
                                          書記官    吳光璵
中      華      民      國      八十九      年      一      月   二十八 日
附錄本判決論罪之法條：
刑法第二百七十七條
  傷害人之身體或健康者，處三年以下有期徒刑、拘役或一千元以下罰金。
  犯前項之罪因而致人於死者，處無期徒刑或七年以上有期徒刑，致重傷者，處三年
  以上十年以下有期徒刑。
刑法第三百零五條
以加害生命、身體、自由、名譽、財產之事，恐嚇他人致生危害於安全者，處二年以
下有期徒刑、拘役或三百元以下罰金。
刑法第三百零六條
  無故侵入他人住宅、建築物或附連圍繞之土地或船艦者，處一年以下有期徒刑、拘
  役或三百元以下罰金。
  無故隱匿其內，或受退去之要求而仍留滯者，亦同。


司法院資訊處製作；財團法人民間司法改革基金會備份。
